【裁判字號】    97,易,1570
【裁判日期】    971016
【裁判案由】    竊盜
【裁判全文】
臺灣彰化地方法院刑事判決              97年度易字第1570號
公  訴  人  臺灣彰化地方法院檢察署檢察官
被      告  丁○○
                    （現於臺灣彰化監獄執行）
上列被告因竊盜等案件，經檢察官提起公訴（97年度偵字第6674
、6914號），本院判決如下：
    主  文
丁○○竊盜，累犯，處有期徒刑月，扣案之鑰匙壹支沒收；又
竊盜，累犯，處有期徒刑貳月；又竊盜，累犯，處有期徒刑月
，扣案之鑰匙貳支均沒收；又竊盜，累犯，處有期徒刑伍月，扣
案之鑰匙壹支沒收。應執行有期徒刑拾壹月，扣案之機車鑰匙肆
支均沒收。
    事  實
一、丁○○曾因竊盜案件，經本院以92年度易字第513號判決判
    處有期徒刑5月確定，入監執行後，並於民國93年4月15日執
    行完畢。詎其仍不知悔改，竟分別基於意圖為自己不法之犯
    意，為下列竊盜行為：
（一）97年6月27日下午2時許，行經彰化縣伸港鄉○○路56之23
      號前，見甲○○所有之車牌號碼NPJ－727號重型機車1部
      停放該處，無人看管，竟以自備之鑰匙1支啟動機車電門
      之方式，竊取該機車得手，供己騎乘使用。
（二）又於同年6月27日晚上9時許，騎乘上開機車行經彰化縣伸
      港鄉○○路8之20號，發現丙○○所有之不鏽鋼鋼片放置
      在該工廠外，且無人注意，而竊取該鋼片10片，得手後搬
      離現場，事後再回到行竊現場時，遭人發現其行跡可疑，
      旋即將甲○○所失竊之機車留在該處而逃離現場。嗣於同
      6月28日下午6時許，在彰化縣伸港鄉○○路某處，以新臺
      幣（下同）1000元之代價將上開不鏽鋼鋼片變賣予不知名
      之流動資源收回商，變賣所得供己花用殆盡。
（三）復於同年6月27日晚上10時許，行經彰化縣和美鎮○○路1
      31巷16號前，見戊○○所有之車牌號碼LBM－246號重型機
      車1部（價值5000元）停放該處，無人看管，竟以自備之
      鑰匙2支以啟動機車電門之方式，竊取該機車得手，供己
      騎乘使用。嗣於同年6月29日晚上11時40分許，在彰化縣
      伸港鄉○○村○○路44號前，因行跡可疑遭員警盤查，於
      有偵查犯罪職權之機關或個人尚未發覺其涉有犯罪前，其
      主動向警方自首（一）、（二）及（三）之竊盜犯行，並
      表示願意接受裁判，並交付作案用之鑰匙3支以供查扣。
（四）另於同年7月2日凌晨2時許，行經彰化縣鹿港鎮○○街325
      號前，見乙○○所有之車牌號碼SU7－619號重型機車1部
      停放該處，無人看管，竟以自備之鑰匙1支啟動機車電門
      之方式，竊取該機車得手，供己騎乘使用。嗣經員警於同
      年7月8日晚上10時許，在丁○○位於彰化縣伸港鄉○○村
      ○○路138號居所，發現其持有乙○○所失竊之機車1部，
      其遂坦承該次竊盜犯行為，並扣得其作案用之鑰匙1支。
二、案經彰化縣警察局和美分局報請臺灣彰化地方法院檢察署檢
    察官偵查起訴。
    理  由
一、上揭事實，業據被告丁○○於警、偵訊時均坦承不諱，核與
    證人即被害人丙○○於警詢中證述內容及被害人甲○○、戊○○及乙○○於偵查中指述情節相符，復有車牌號碼NPJ－
    727 號、LBM－246號及SU7－619號等機車失竊報案紀錄及彰
    化縣警察局車輛尋獲電腦輸入單各1份、贓物認領保管單3紙
    、照片及丙○○報案三聯單附卷可參，復有機車鑰匙4支扣
    案可資佐證，堪認被告前開不利於己之自白與事實相符，堪
    可採為論罪科刑之依據。綜上，本案事證明確，被告上開竊
    盜犯行均洵堪認定。
二、核被告所為，均係犯刑法第320條第1項之竊盜罪。又其所犯
    上開4次竊盜犯行，犯意各別，應予分論併罰。又被告前因
    竊盜案件，經本院以92年度易字第513號判決判處有期徒刑5
    月確定，入監執行後，並於93年4月15日執行完畢等情，此
    有臺灣彰化地方法院檢察署刑案資料查註紀錄表及臺灣高等
    法院被告全國前案紀錄表各1份在卷可憑，其於有期徒刑執
    行完畢後，5年內故意再犯本件最重本刑為有期徒刑以上之4
    罪，為累犯，均應依刑法第47條第1項之規定，加重其刑。
    另被告於97年6月29日晚上11時40分許，在彰化縣伸港鄉○○村○○路44號前，於有偵查犯罪職權之機關或個人尚未發
    覺其涉有犯罪前事實欄一（一）、（二）及（三）所示之犯
    罪事實前，其主動向警方自首竊盜犯行，並表示願意接受裁
    判等情，業經查獲員警孫正良及林志煌於審理中證述明確，
    爰依刑法第62條前段之規定，得減輕其刑；爰審酌被告正值
    壯年，竟均不思循正當途徑獲取財物，反因一時貪念，任意
    竊取他人財物，影響他人財產權，惡行非輕，惟念其犯後坦
    承犯行，態度尚可，暨考量其生活狀況、智識程度、行竊手
    段及竊得物品價值，又竊得之部分贓物業已經被害人領回，
    有贓物認領保管單3紙在卷可參等一切情狀，酌情分別量處
    如主文所示之刑，定其應執行刑。
三、扣案之機車鑰匙4支為被告所有，且為供犯罪所用之物，業
    據其供明在卷，應依刑法第38條第1項第2款之規定宣告沒收
    。
據上論斷，應依刑事訴訟法第299條第1項前段，刑法第320條第1
項、第47條第1項、第62條前段、第51條第5款、第38條第1項第2
款，刑法施行法第1條之1第1項、第2項前段，判決如主文。
本案經檢察官鄭少到庭執行職務。
中    華    民    國    97    年    10    月    16    日
                  刑事第六庭    法      官  鮑慧忠
以上正本證明與原本無異。
如不服本判決，應於送達後10日內向本院提出上訴狀，上訴書狀
應敘述具體理由（須附繕本）。
告訴人或被害人對於判決如有不服具備理由請求檢察官上訴者，
其上訴期間之計算係以檢察官收受判決正本之日期為準。
中    華    民    國    97    年    10    月    16    日
                                書  記  官  陳秀娟
附錄本案論罪科刑法條：
中華民國刑法第320條
意圖為自己或第三人不法之所有，而竊取他人之動產者，為竊盜
罪，處 5 年以下有期徒刑、拘役或 5 百元以下罰金。
意圖為自己或第三人不法之利益，而竊佔他人之不動產者，依前
項之規定處斷。
前二項之未遂犯罰之。


司法院資訊處製作；財團法人民間司法改革基金會備份。
